motorola-external-hunspell/motorola/external/hunspell/dicts/it_IT/it_IT.aff
SFX ( 0 ottantasettesima .
SFX ( 0 ottantasettesime .
SFX ( 0 ottantottesimo .
SFX ( 0 ottantottesimi .
SFX ( 0 ottantottesima .
SFX ( 0 ottantottesime .
SFX ( 0 ottantanovesimo .
SFX ( 0 ottantanovesimi .
SFX ( 0 ottantanovesima .
SFX ( 0 ottantanovesime .
SFX ( 0 ttantesimo o
SFX ( 0 ttantesimi o
SFX ( 0 ttantesima o
SFX ( 0 ttantesime o
SFX ( 0 ttantunesimo o
SFX ( 0 ttantunesimi o
SFX ( 0 ttantunesima o
SFX ( 0 ttantunesime o
SFX ( 0 ttantaduesimo o
SFX ( 0 ttantaduesimi o
SFX ( 0 ttantaduesima o
SFX ( 0 ttantaduesime o
SFX ( 0 ttantatreesimo o
SFX ( 0 ttantatreesimi o
SFX ( 0 ttantatreesima o
SFX ( 0 ttantatreesime o
SFX ( 0 ttantaquattresimo o
SFX ( 0 ttantaquattresimi o
SFX ( 0 ttantaquattresima o
SFX ( 0 ttantaquattresime o
SFX ( 0 ttantacinquesimo o
SFX ( 0 ttantacinquesimi o
SFX ( 0 ttantacinquesima o
SFX ( 0 ttantacinquesime o
SFX ( 0 ttantottesimo o
SFX ( 0 ttantottesimi o
SFX ( 0 ttantottesima o
SFX ( 0 ttantottesime o
SFX ( 0 ttantasettesimo o
SFX ( 0 ttantasettesimi o
SFX ( 0 ttantasettesima o
SFX ( 0 ttantasettesime o
SFX ( 0 ttantaseiesimo o
SFX ( 0 ttantaseiesimi o
SFX ( 0 ttantaseiesima o
SFX ( 0 ttantaseiesime o
SFX ( 0 ttantanovesimo o
SFX ( 0 ttantanovesimi o
SFX ( 0 ttantanovesima o
SFX ( 0 ttantanovesime o
SFX ( 0 novantesimo .
SFX ( 0 novantesimi .
SFX ( 0 novantesima .
SFX ( 0 novantesime .
SFX ( 0 novantunesimo .
SFX ( 0 novantunesimi .
SFX ( 0 novantunesima .
SFX ( 0 novantunesime .
SFX ( 0 novantaduesimo .
SFX ( 0 novantaduesimi .
SFX ( 0 novantaduesima .
SFX ( 0 novantaduesime .
SFX ( 0 novantatreesimo .
SFX ( 0 novantatreesimi .
SFX ( 0 novantatreesima .
SFX ( 0 novantatreesime .
SFX ( 0 novantaquattresimo .
SFX ( 0 novantaquattresimi .
SFX ( 0 novantaquattresima .
SFX ( 0 novantaquattresime .
SFX ( 0 novantacinquesimo .
SFX ( 0 novantacinquesimi .
SFX ( 0 novantacinquesima .
SFX ( 0 novantacinquesime .
SFX ( 0 novantaseiesimo .
SFX ( 0 novantaseiesimi .
SFX ( 0 novantaseiesima .
SFX ( 0 novantaseiesime .
SFX ( 0 novantasettesimo .
SFX ( 0 novantasettesimi .
SFX ( 0 novantasettesima .
SFX ( 0 novantasettesime .
SFX ( 0 novantottesimo .
SFX ( 0 novantottesimi .
SFX ( 0 novantottesima .
SFX ( 0 novantottesime .
SFX ( 0 novantanovesimo .
SFX ( 0 novantanovesimi .
SFX ( 0 novantanovesima .
SFX ( 0 novantanovesime .

SFX ) N 4 # gestione -enne -enni (decennio decenne decenni) 1#2
SFX ) i enne i
SFX ) i enni i
SFX ) 0 nne [eoa]
SFX ) 0 nni [eoa]

SFX = N 24 # gestione -enne -enni (decennio decenne decenni) 2#2
SFX = i unenne i
SFX = i unenni i
SFX = a unenne a
SFX = a unenni a
SFX = o unenne o
SFX = o unenni o
SFX = 0 duenne .
SFX = 0 duenni .
SFX = 0 treenne .
SFX = 0 treenni .
SFX = 0 quattrenne .
SFX = 0 quattrenni .
SFX = 0 cinquenne .
SFX = 0 cinquenni .
SFX = 0 seienne .
SFX = 0 seienni .
SFX = 0 settenne .
SFX = 0 settenni .
SFX = 0 ottenne .
SFX = 0 ottenni .
SFX = 0 ttenne o
SFX = 0 ttenni o
SFX = 0 novenne .
SFX = 0 novenni .


# legenda abbreviazioni nei commenti:

# cd.p. = condizionale presente
# cg.i. = congiuntivo imperfetto
# cg.p. = congiuntivo presente
# compl. = complemento
# f. = femminile
# f.s. = futuro semplice
# ger. = gerundio presente
# inf. = infinito presente
# impf. = imperfetto
# impr. = imperativo
# m. = maschile
# ogg. = oggetto
# p.pass. = participio passato
# p.pres. = participio presente
# p.r. = passato remoto
# pl. = plurale
# pr. = persona
# pres. = presente
# rif. = riflessivo
# sn. = singolare
# term. = termine
# v. = vedere
